臺灣高等法院臺南分院刑事判決
110年度上訴字第1119號
上  訴  人  
即  被  告  李春峰



選任辯護人  黃毓棋律師
            黃冠瑋律師
上  訴  人  
即  被  告  李哲全



選任辯護人  何珩禎律師
上  訴  人  
即  被  告  魏文欣



選任辯護人  江信賢律師
            蘇榕芝律師
            鄭安妤律師
上列上訴人因詐欺等案件，不服臺灣臺南地方法院109年度訴字
第216號中華民國110年8月24日第一審判決（起訴案號：臺灣臺
南地方檢察署108年度偵字第4715、12999號），提起上訴，本院
判決如下：
    主  文
原判決撤銷。
李春峰共同犯行使變造私文書罪，處有期徒刑伍月，如易科罰金
，以新臺幣壹仟元折算壹日；又共同犯行使變造私文書罪，處有
期徒刑陸月，如易科罰金，以新臺幣壹仟元折算壹日。應執行有
期徒刑玖月，如易科罰金，以新臺幣壹仟元折算壹日。
李哲全共同犯行使變造私文書罪，處有期徒刑肆月，如易科罰金
，以新臺幣壹仟元折算壹日；又共同犯行使變造私文書罪，處有
期徒刑伍月，如易科罰金，以新臺幣壹仟元折算壹日。應執行有
期徒刑柒月，如易科罰金，以新臺幣壹仟元折算壹日。
魏文欣共同犯行使變造私文書罪，處有期徒刑參月，如易科罰金
，以新臺幣壹仟元折算壹日；又共同犯行使變造私文書罪，處有
期徒刑肆月，如易科罰金，以新臺幣壹仟元折算壹日。應執行有
期徒刑伍月，如易科罰金，以新臺幣壹仟元折算壹日。
    事  實
一、李春峰係○○國際企業社（商業統一編號：00000000，地址：
    臺南市○區○○路0段000巷00○0號0樓，實際營業處所：臺南市
    ○區○○路00巷00號，登記負責人：原為李春峰配偶陳○珠，於
    民國108年7月間變更為魏文欣）實際負責人；李哲全（李春
    峰之長子）係該企業社經理，協助李春峰綜理商號業務；魏
    文欣（李哲全配偶）係該企業社登記負責人，實際負責商號
    財務及行政等業務；陳○明係該企業社執行長，負責承攬並
    執行各項採購案（已於109年11月13日死亡，業經原審法院
    為公訴不受理判決確定在案）；吳○芮（原姓名吳○禎，107
    年6月6日改名），自106年9月15日起迄同年12月7日止受僱
    該企業社擔任行政會計助理，負責魏文欣所交辦之工作（業
    經臺灣臺南地方檢察署檢察官於109年2月10日以108年度偵
    字第4715、12999號為緩起訴處分確定在案），李春峰、李
    哲全、魏文欣均為從事業務之人。
二、○○國際企業社於106年7月間，分別以新臺幣（下同）3,214,
    606元、3,583,298元得標承攬臺南市政府農業局漁港及近海
    管理所（以下簡稱臺南市漁港及近海管理所）「106年度臺
    南市南區海岸蚵架廢棄物清理工作（開口契約）」（招標案
    號及契約編號：000000000，以下簡稱：「南區採購案」）
    、「106年度臺南市安南及安平區海岸蚵架廢棄物清理工作
    （開口契約）」（招標案號及契約編號：000000000，以下
    簡稱：「安南及安平區採購案」）勞務採購案，均於106年7
    月26日與該所簽訂前揭2案一般勞務採購開口契約，由○○國
    際企業社自決標日至106年12月31日期間，於漁民放養回收
    或天然災害發生時，依機關指定辦理特定海岸回收暫置處（
    「南區採購案」計2處、「安南及安平區採購案」計4處）或
    其他指定地點之蚵架廢棄物清理作業，並分別以「南區採購
    案」清理蚵架廢棄物每噸5,970元、「安南及安平區採購案
    」每噸5,375元計價，依實際清理數量結算，其契約金額，
    分別以「南區採購案」預算金額350萬元、「安南及安平區
    採購案」預算金額400萬元為上限，並依實際履約數量結算
    ，以契約中所列履約標的項目，依完成履約實際供應數量給
    付。另經機關通知廠商履約進行海岸蚵架廢棄物分類清運至
    合法處理機構處理（○○國際企業社承租臺南市○○區○○段0000
    0號土地先行堆置），清理數量依合法地磅站過磅單為準，
    廠商每月清理工作完成後，即可依實作竣工數量申請辦理估
    驗，並於下個月10日前檢附發票、過磅單、運送車輛GPS行
    蹤紀錄及施工照片等相關憑證，經機關查驗核可後始可依實
    計量給價。
三、○○國際企業社為履行前揭2案一般勞務採購開口契約，雖有
    指派車牌號碼00-000、000-0000、00-000、00-000等車輛（
    以下簡稱系爭4輛運送車輛）負責運送蚵架廢棄物（實際運
    送期間為106年8月21日起至106年9月9日止），但於上開運
    送期間，並無全部運送車次均至○○混凝土工業股份有限公司
    （址設：臺南市○○區○○○路00號，下稱：○○混凝土公司）過
    磅，僅於106年8月21、23日有部分運送車次有過磅行為。李
    春峰、李哲全、魏文欣、陳○明均明知上情，其等為符合前
    揭「南區採購案」、「安南及安平區採購案」之請款規定以
    請領載運款項，遂共同基於行使變造私文書、業務上登載不
    實文書之犯意聯絡，於106年8月底、9月初某日，在該企業
    社前揭實際營業處所商議以不實過磅單、運送車輛GPS行蹤
    紀錄作為日後向臺南市漁港及近海管理所請款之用，4人謀
    議既定後，即分別為下列犯行：
  ㈠由李哲全、魏文欣、陳○明於106年9月13日前某日，在○○國際
    企業社前揭實際營業處所，先製作系爭4輛運送車輛自106年
    8月21日至同年月27日就「南區採購案」之不實之行車日期
    、時間及地點等行車軌跡EXCEL電磁紀錄檔案，並燒錄成光
    碟6片（起訴書誤載為7片，業已更正），在光碟封面上填具
    不實之運送廢棄蚵架之車別、日期、次數，總計填具不實車
    次53次（起訴書附表一誤載為47次，業已更正；系爭4輛運
    送車輛之不實車次詳如附表一施工區域「南區」所示）。復
    以原先所持有在○○混凝土公司過磅之過磅單為底本，以該企
    業社電腦設備上不詳修圖軟體，變造過磅單上之序號、出廠
    時間、入廠時間、車號、總重、空重、淨重等欄位內容，並
    於過磅單上金額欄位固定填載為「250」，再將前揭變造後
    之過磅單列印後影印，變造「南區採購案」過磅單79張（如
    附表二編號1至79所示），並依過磅單上不實之日期、車號
    、淨重之內容，製作不實「南區採購案」之過磅紀錄表1份
    ，附於該企業社之施工成果報告書，虛偽表示該企業社業依
    機關派工指示單所示，於106年8月21日至同年月27日期間，
    於「南區採購案」指定地點，清理蚵架廢棄物合計497.552
    公噸，並均依約經合法地磅站過磅，並將上開偽造、變造資
    料交由李春峰審閱核可後，再以○○國際企業社106年9月13日
    運企字106總字第398號函將施工成果報告書連同前揭變造後
    之過磅單79張，業務上不實記載之過磅紀錄表1份、行車紀
    錄光碟6片向臺南市漁港及近海管理所提出，請求辦理驗收
    程序，以便○○國際企業社得依上開「南區採購案」勞務採購
    合約之約定，辦理請款事宜，欲請款2,970,385元，足生損
    害於臺南市漁港及近海管理所對合約請款審核之正確性。
  ㈡李春峰、李哲全、魏文欣、陳○明又於106年9月18日前某日，
    夥同於106年9月15日受僱於○○國際企業社，擔任行政會計助
    理，負責魏文欣所交辦之工作之吳○芮，共同基於行使變造
    私文書、業務上登載不實文書之犯意聯絡，在○○國際企業社
    前揭實際營業處所，先製作系爭4輛運送車輛自106年8月28
    日至同年9月3日就「安南及安平區採購案」之不實之行車日
    期、時間及地點等行車軌跡EXCEL電磁紀錄檔案，並燒錄成
    光碟7片，在光碟封面上填具不實之運送廢棄蚵架之車別、
    日期、次數，總計填具不實車次48次（系爭4輛運送車輛之
    不實車次詳如附表一施工區域「安平區」所示）。復以原先
    所持有在○○混凝土公司過磅之過磅單為底本，以該企業社電
    腦設備上不詳修圖軟體，偽填過磅單上之序號、出廠時間、
    入廠時間、車號、總重、空重、淨重等欄位內容，並於過磅
    單上金額欄位固定填載為「250」，再將前揭變造後之過磅
    單列印後影印，變造「安南及安平區採購案」過磅單107張
    （如附表二編號80至186所示），並依過磅單上不實之日期
    、車號、淨重之內容，製作不實「安南及安平區採購案」之
    過磅紀錄表1份，附於該企業社之施工成果報告書，虛偽表
    示該企業社業依機關派工指示單所示，於106年8月28日至同
    年9月3日期間，於「安南及安平區採購案」指定地點，清理
    蚵架廢棄物合計745.094公噸，並均依約經合法地磅站過磅
    ，並將上開偽造、變造資料交由李春峰審閱核可後，再以○○
    國際企業社106年9月18日運企106總字第412號函將施工成果
    報告書連同前揭變造後之過磅單107張，業務上不實記載之
    過磅紀錄表1份、行車紀錄光碟7片向臺南市漁港及近海管理
    所提出，請求辦理驗收程序，以便○○國際企業社得依上開「
    安南及安平區採購案」勞務採購合約之約定，辦理請款事宜
    ，欲請款4,000,000元，足生損害於臺南市漁港及近海管理
    所對合約請款審核之正確性。
四、嗣臺南市漁港及近海管理所審核後，認前揭2案所提之過磅
    單均為影本，且過磅單上所載過磅日期有些為例假日，○○混
    凝土公司沒有人員上班，事有蹊蹺，要求○○國際企業社應補
    附過磅單正本後，擇日再行驗收，○○國際企業社因提不出過
    磅單正本，始向臺南市漁港及近海管理所坦認所檢送之資料
    有偽造、變造之情，因而未能得逞。
五、案經臺灣臺南地方檢察署檢察官自動檢舉並指揮法務部調查
    局臺南市調查處移送該署偵查起訴。
    理  由
壹、證據能力部分：
一、被告李春峰、李哲全及其等之辯護人於本院準備程序中爭執
    證人即原審同案被告陳○明及證人吳○芮於調查時之證述屬傳
    聞證據，無證據能力；另被告李哲全及其辯護人於本院準備
    程序中爭執證人即原審同案被告陳○明及證人吳○芮於調查時
    及偵查中未經具結之證述，無證據能力等語(見本院卷第211
    至227頁)。
二、經查：
  ㈠證人吳○芮、陳○明於調查中之證述，係被告以外之人於審判
    外之陳述，且李春峰、李哲全及其等之辯護人不同意作為證
    據，依刑事訴訟法第159條第1項、第159條之5第1項之規定
    ，原則上不得作為本案裁判基礎之證據資料。檢察官復未證
    明證人先前於警詢中之證述，「具有較可信之特別情況，且
    為證明犯罪事實存否所必要」此一外部情況要件，自不符合
    刑事訴訟法第159條之2例外得作為證據之要件規定，而無證
    據能力。
  ㈡次按刑事訴訟法第159條之1第2項所定被告以外之人於偵查中
    向檢察官所為之陳述，除顯有不可信之情況者外，得為證據
    。其立法理由係以偵查中對被告以外之人所為之偵查筆錄，
    或被告以外之人向檢察官所提之書面陳述，性質上均屬傳聞
    證據，且常為認定被告有罪之證據，自理論上言，如未予被
    告反對詰問、適當辯解之機會，一律准其為證據，似與當事
    人進行主義之精神不無扞格之處，對被告之防禦權亦有所妨
    礙，然刑事訴訟法規定，檢察官代表國家偵查犯罪、實行公
    訴，依法有訊問被告、證人、鑑定人之權，且實務運作時，
    偵查中檢察官向被告以外之人所取得之陳述，原則上均能遵
    守法律規定，不致違法取供，其可信性甚高，為兼顧理論與
    實務，爰明定被告以外之人於偵查中向檢察官所為之陳述，
    除顯有不可信之情況者外，得為證據。查，本判決引用證人
    吳○芮於偵查中以被告身分所為之陳述及以證人身分具結後
    經檢察官訊問所為證述，就其偵查筆錄製作原因、過程及功
    能性觀察其信用性，並從卷證本身形式上觀察，並無顯不可
    信之情形；且未據被告李春峰、李哲全、魏文欣（以下合稱
    被告3人）陳明證人吳○芮經檢察官訊問時所為證述，有何顯
    不可信之情形；況原審已就證人吳○芮進行交互詰問，依人
    證之調查程序為調查，使被告3人有與之對質及詰問之機會
    ，以確保其等對質詰問權，藉以發現實體真實，並無違法不
    當，亦無不得作為法院判決基礎之情形，自得憑為本案認定
    事實之基礎。
  ㈢再按被告以外之人於審判中有死亡情形，其於檢察事務官、
    司法警察官或司法警察調查中所為之陳述，經證明具有可信
    之特別情況，且為證明犯罪事實之存否所必要者，得為證據
    ，刑事訴訴訟法第159條之3第1款定有明文。經查，同案被
    告陳○明已於109年11月13日死亡，此有個人戶籍資料（完整
    姓名）查詢結果1紙附卷可參(見原審卷一第345頁)。而其於
    警詢及檢察官偵查中有關被告3人涉案過程之之證言，與證
    人吳○芮具結後之證言相符，經證明具有可信之特別情況，
    且為證明犯罪事實之存否所必要，得為證據。
三、本件以下所引用之供述或非供述證據，公訴人及被告3人於
    本案言詞辯論終結前，並未爭執其證據能力，本院審酌前開
    證據之作成或取得之狀況，並無非法或不當取證之情事，且
    亦無顯不可信之情況，並無證據力明顯過低之情形，復經本
    院於審判期日就上開證據依法進行調查、辯論，依刑事訴訟
    法第159條之5規定，均具有證據能力。
貳、實體部分：
一、認定犯罪事實所憑之證據及理由：
　㈠上開犯罪事實，業據被告魏文欣於本院準備程序及審判時均
    坦承不諱（見本院卷一第208頁、本院卷二第71頁）。被告
    李春峰、李哲全則否認有前揭行使變造文書、業務登載不實
    等犯行，並辯稱：上開請款資料均係原審同案被告陳○明即
    被告魏文欣在處理，其等並未參與，亦不知有不實、變造之
    情（見本院卷一第207頁）。
　㈡經查：
  ⒈○○國際企業社於106年7月26日分別與臺南市漁港及近海管理
    所簽訂「南區採購案」、「安南及安平區採購案」2勞務採
    購契約，而○○國際企業社分別以106年9月13日運企106總字
    第398號函、106年9月18日運企106總字第412號函向臺南市
    漁港及近海管理所請求辦理上開2勞務採購契約之驗收，以
    便辦理請款事宜時，所檢附之系爭4輛運送車輛之行車軌跡
    、過磅單（如附表二所示）、過磅紀錄表均係不實乙節，業
    據被告3人所不爭執（見本院卷一第229頁），核與證人即○○
    混凝土公司總經理洪啟中（見偵一卷第99至100頁）、臺南
    市漁港及近海管理所職員蔡○航（見原審卷一第454至457頁
    ）證述情節相符，並有106年度臺南市南區海岸蚵架廢棄物清理
    工作一般勞務採購開口契約書、106年度臺南市安南及安平區海
    岸蚵架廢棄物清理工作一般勞務採購開口契約書、○○國際企業
    社106年9月13日運企106總字第398號函暨附件(含成果報告書
    內附施工照片、行車紀錄附光碟片、行車過磅單、車籍資料
    、保險資料、廢棄物再利用證明、租地合約)、○○國際企業
    社106年9月18日運企106總字第412號函暨附件（含成果報告
    書內附施工照片、行車紀錄附光碟片、行車過磅單、費用價
    金、車籍資料、保險資料、廢棄物再利用證明、租地合約)
    、○○混凝土公司106年8月21日起至同年9月5日日報表等附卷
    可參（見市調卷第15至22、7至13頁、偵三卷第5、9至198、
    200至451頁、原審卷一第95至165頁）；而上開○○國際企業
    社就「南區採購案」、「安南及安平區採購案」請求驗收函
    文所檢送之資料，其中①行車紀錄附光碟片分別各6片【起訴
    書誤載為7片，業經公訴檢察官以補充理由書更正在案（見
    原審卷一第92頁）】、7片，就系爭4輛運送車輛之行車軌跡
    ，各有如附表一所示各53次【（施工區域：南區）起訴書附
    表一原誤載為47次，嗣經公訴檢察官更正在案（見原審卷一
    第92頁）】、48次（施工區域：安平區）之不實車次之記載
    ；②行車過磅單係以○○國際企業社原先所持有在○○混凝土公
    司過磅之過磅單為底本，以該企業社電腦設備上不詳修圖軟
    體，偽填過磅單上之序號、出廠時間、入廠時間、車號、總
    重、空重、淨重等欄位內容，並於過磅單上金額欄位固定填
    載為「250」，再將前揭變造後之過磅單列印後影印，各變
    造如附表二所示編號1至79共79張（見偵三卷第26至178頁）
    、編號80至186共107張過磅單【見偵三卷第223至429頁；起
    訴書附表二原漏載編號184至186，並就編號128部分將淨重
    「6902」誤載為「5902」，均經公訴檢察官更正在案（見原
    審卷一第79、91頁）】；③偽造過磅紀錄表各1份（見偵三卷
    第24、219至221頁），上開事實，首堪認定。
  ⒉其次，上開偽造之「南區採購案」系爭4輛運送車輛之行車軌
    跡、過磅紀錄表及變造過磅單，係魏文欣與同案被告陳○明
    所製作，上開偽造之「安南及安平區採購案」系爭4輛運送
    車輛之行車軌跡、過磅紀錄表及變造過磅單，係魏文欣與同
    案被告陳○明、吳○芮所製作，業據魏文欣坦認在卷（見原審
    卷二第147至148、183頁），核與原審同案被告陳○明（見偵
    一卷第376至377、432至433頁）、吳○芮（見原審卷一第421
    至425、426至427頁）證述情節相符，此情亦堪認定。而○○
    國際企業社以106年9月13日運企106總字第398號函檢送上開
    「南區採購案」成果報告書，並附上開偽造、變造資料請求
    臺南市漁港及近海管理所辦理驗收之函文，臺南市漁港及近
    海管理所係於106年9月13日收受，有該所110 年3 月2 日南
    市農漁所字第1100249203號函及後附附件、110 年6 月18 
    日南市農漁所字第1100745381號函附卷可參（見原審卷一第
    492至494頁、原審卷二第111頁），同案被告吳○芮係於106
    年9月15日始到○○國際企業社任職，○○國際企業社106年9月1
    3日運企106總字第398號函所檢送之資料，並非伊製作，因
    為當時還沒有到○○國際企業社上班，業據吳○芮證稱在卷（
    見原審卷一第433至434頁），因此，吳○芮於106年9月15日
    前自無製作上開「南區採購案」請求驗收資料之可能，起訴
    書載稱○○國際企業社就「南區採購案」部分，於106年9月13
    日向臺南市漁港及近海管理所檢送請求驗收之請款資料中偽
    造系爭4輛運送車輛之行車軌跡、過磅紀錄表，變造過磅單
    等資料，吳○芮亦參與其中，顯屬誤會。
  ⒊上開偽造之系爭4輛運送車輛之行車軌跡、過磅紀錄表，及變
    造過磅單等資料，其中有關「南區採購案」部分，係魏文欣
    與同案被告陳○明所製作，有關「安南及安平區採購案」，
    係魏文欣與陳○明、吳○芮所製作，業經認定如前，是次應審
    究者為：李春峰、李哲全是否知悉○○國際企業社於106年9月
    13日、同年月18日向臺南市漁港及近海管理所請求驗收時所
    檢送之資料，有不實、變造之情形？
  ⑴被告李春峰部分：
　  ①被告李春峰固辯稱其不知上開系爭4輛運送車輛之行車軌跡
      、行車過磅單、過磅紀錄表不實之情形云云，惟原審同案
      被告陳○明於偵查中具結證稱：「（後來為何偽造過磅單
      ？）因為李春峰沒有給我過磅的費用。大概在8月底、9月
      初，有一天在李春峰的辦公室，在場有我、李春峰、魏文
      欣及李哲全，我有提到要過磅，但都沒有過磅，有這個問
      題存在，請他們討論。最後決定由魏文欣及我去想辦法。
      當時我是說只剩下用假的過磅單才有辦法解決，李春峰就
      說你們自己去處理就好。」等語（見偵一卷第377頁），
      而原審同案被告陳○明陳稱其幫○○國際企業社工作，係領
      固定薪水6萬元，若上開2勞務契約有順利請款，可再分得
      盈餘之十分之三等語（見偵一卷第379頁），此情核與被
      告李哲全證述情節相符（見原審卷二第66頁），顯見上開
      2勞務採購契約能向臺南市漁港及近海管理所順利請款，○
      ○國際企業社能得到之利益較同案被告陳○明為多，○○國際
      企業社顯然較同案被告陳○明更希望請款程序早日完成；
      又偽造、變造行為魏文欣參與其中，若原審同案被告陳○
      明未徵得○○國際企業社實際負責人李春峰之同意，同案被
      告陳○明偽造、變造行為極易東窗事發，其焉有敢擅自為
      之之理？是原審同案被告陳○明證稱係在李春峰之同意下
      ，始為偽造、變造請款文件之證述具高度可信性。又被告
      李春峰雖以陳○明就偽造過磅單之原因曾先後陳述：為節
      省過磅費用、李春峰未給其過磅的費用及臺南混凝土公司
      未營業，但上開原因本可能同時存在，並不衝突，且陳○
      明始終供述一致被告3人均知悉上情，故縱使陳○明曾就偽
      造磅單之原因曾先後為以上陳述，仍不足認定其就被告3
      人均知悉上情之陳述為不實。
　  ②其次，被告魏文欣有參與上開系爭4輛運送車輛之行車軌跡
      、行車過磅單、過磅紀錄表偽造、變造之舉，亦據其坦認
      在卷，業如前述，而被告魏文欣係於97年間與被告李春峰
      之子即被告李哲全結婚，有其個人戶籍資料查詢結果1份
      在卷可參（見原審卷一第15頁），迄本案案發時已擔任被
      告李春峰兒媳近10年，與陳○明則僅是公司同事關係，二
      者親疏關係相差甚大，被告魏文欣應無可能在未徵得公公
      李春峰同意之情況下，片面聽從外人陳○明之指示，而為
      上述偽造、變造之舉。尤其，○○國際企業社於上開2勞務
      採購契約施作前，即發函告知臺南市漁港及近海管理所，
      有地秤合格文件，並註記魏文欣為承辦人，有○○國際企業
      社106年8月15日運企106總字第346號函1份附卷可參（見
      偵一卷第50至51頁），被告魏文欣早知○○國際企業社為履
      行上開2勞務採購契約，需將清運之廢棄物載運至合格地
      磅商家過磅後，始能順利請款，其豈有在未先徵得○○國際
      企業社實際負責人被告李春峰之同意下，單憑陳○明之指
      示，即為偽造、變造請款資料之可能？況被告李春峰亦自
      陳為○○國際企業社之實際負責人，該企業社出具任何函文
      前，一定會要求親自看過，才准發文；○○國際企業社106
      年9月13日、同年月18日向臺南市漁港及近海管理所請求
      驗收之公文在寄出前，有事先看過等語（見原審卷二第17
      7、178至179頁），足見被告李春峰對○○國際企業社營業
      細節均有親自參與，身為李春峰兒媳、並在○○國際企業社
      任職多年之魏文欣應明知上情，其應無可能不告知或與李
      春峰商量，而於李春峰不知情、同意之情況下，在一定會
      由李春峰親自看過的請款資料中，夾帶李春峰並不知情之
      偽造、變造資料。是陳○明所述應符合情理。被告李春峰
      辯稱不知○○國際企業社上開2份向臺南市漁港及近海管理
      所請求驗收，以便辦理請款之資料中，有不實之資料云云
      ，實難採信。
  ⑵被告李哲全部分：　　
    ①被告李哲全雖一再辯稱係109年9月15日始進入○○國際企業
      社工作、擔任清潔部門之經理，對○○國際企業社上開2份
      向臺南市漁港及近海管理所請求驗收，以便辦理請款之資
      料中，有不實資料乙節完全不知情，係接獲臺南市漁港及
      近海管理所組員蔡○航告知請款資料恐有不實後，才知悉
      上情云云。惟李哲全於警詢時自陳：在106年7、8月間，
      即向同案被告陳○明學習該如何處理上開2勞務採購契約之
      履約，並曾向陳○明告知上開2勞務採購契約需以磅單作為
      請款依據，要好好處理等語（偵一卷第305頁），且蔡○航
      亦證稱李哲全在簽約完、開始發包工作時，曾與李春峰到
      過現場等語（偵二卷第75頁），是李哲全應自106年7、8
      月間即開始參與上開2勞務採購契約之履約工作，堪以認
      定。被告李哲全雖辯稱：當時對於清潔採購業務一無所悉
      ，其除在軍中服役，退役前亦參加職業訓練輔導課程，並
      於106年5月起至11月間，因複雜性肛門廔管合併肛門周圍
      膿瘍多次住院手術及門診治療云云，然經本院函查結果，
      於本案案發當時，被告李哲全並未住院（106年7月27日住
      院至同年8月2日出院，106年9月30日住院至106年10月22
      日出院），有國立成功大學醫學院附設醫院暨檢附李哲全
      之診療摘要表及病歷資料在卷可憑（見本院卷一第295至4
      60頁）；另其雖曾於106年4月12日起至同年9月16日參與
      就業輔導之職業訓練課程（自辦職前訓練106年第2期），
      完成訓練828小時（總課程888小時），有勞動部勞動力發
      展署雲嘉南分署110年12月27日函暨李哲全就業輔導之職
      業訓練課程證明在卷可證（見本院卷一第287至289頁），
      但上開課程仍可請假，被告李哲全並未全程參與上開訓練
      課程。故以上住院及受訓均不影響於被告李哲全參與本件
      犯行，自無從為有利被告李哲全之認定。
    ②其次，○○國際企業社上開2份向臺南市漁港及近海管理所請
      求驗收，以便辦理請款之資料中變造的過磅單，係以○○國
      際企業社原先所持有在○○混凝土公司過磅之過磅單為底本
      ，再以該企業社電腦設備上不詳修圖軟體，偽填過磅單上
      之序號、出廠時間、入廠時間、車號、總重、空重、淨重
      等欄位內容，並於過磅單上金額欄位固定填載為「250」
      ，再將前揭變造後之過磅單列印後，送交臺南市漁港及近
      海管理所，業據原審同案被告陳○明證稱在卷（見偵一卷
      第377頁），而證人吳○芮亦證稱：列印變造過磅單之機器
      ，係李哲全買來的舊式列表機，列印過程中二人還曾一起
      調整列印方式，讓列印出來之過磅單上之數字跟文字可以
      對齊等語（見原審卷一第423、430、432頁），李哲全對
      曾與吳○芮一起調整過該舊式列表機乙節亦不否認（見原
      審卷二第182頁），過磅單為過磅公司所出具，理所當然
      ，○○國際企業社未經營過磅業務，自為李哲全所熟知，若
      非其早知○○國際企業社將持變造過磅單作為請款資料，其
      見員工吳○芮花費心力製作大量之過磅單，豈有未起疑詢
      問父親李春峰、妻子魏文欣，還幫忙吳○芮製作之理？其
      辯稱當時剛開始學習○○國際企業社業務內容，所以未追根
      究底云云，顯與常情有違，難以採信。至被告李哲全雖以
      證人吳○芮就購買印表機之時間陳述係於106年11月與事實
      不符，故認證人吳○芮可能誤記時間云云，然證人吳○芮於
      原審審理中具結證稱：其到○○國際企業社應徵時是被告李
      哲全對其面試，李春峰在○○國際企業社職稱為副總，稱李
      哲全業務經理，稱魏文欣小文姐，陳○明屬於外務，沒有
      什麼職稱；是李哲全拿一台古老的報表機，我們兩個調到
      印出來，數字跟國字可以對齊；退件回來後，公司接下來
      由我再修改，是李哲全、魏文欣跟陳○明叫我再修改。這
      兩個標案，在你任職期間你製作出來的過磅單、行車軌跡
      ，應該是交由李哲全、陳○明，他們再拿給李春峰過目等
      語（見原審卷一第420、423至426頁），均一再明確指稱
      被告李哲全有共同列印變造過磅單，調整、退件修改及及
      審閱過磅單、行車軌跡，且與陳○明所為證述相符，足認
      被告李哲全確有參與本案。縱證人吳○芮就被告李哲全購
      買中古機器之時間有誤記，仍無從認定其故為不實陳述，
      亦無從為有利被告李哲全之認定。
  ㈢按刑法第210條之偽造文書，以無制作權之人冒用他人名義而
    制作該文書為要件之一，而刑法上所稱之變造，係指無製作
    權之人，就已完成之文書，加以改造而變更其內容而言。倘
    該無製作權之人，以已製作完成之文書為底稿，竄改部分內
    容並影印，再於影印之文書上蓋用偽造之印文以製作正本時
    ，其重新製作正本之行為即屬偽造，並非變造（最高法院90
    年度台上字第7029號判決意旨參照）。亦即刑法上所謂變造
    文書，指無製作權者，不變更原有文書之本質，擅自就他人
    所製作之真正文書，加以改造而變更其內容而言；倘該文書
    之本質已有變更，或已具有創設性時，即屬偽造，而非變造
    。又該條所稱足生損害於公眾或他人，以有損害之虞為已足
    ，不以實際發生損害為要件（最高法院66年台上字第1961號
    判例、43年台上字第387號、33年上字第916號判決先例、92
    年度台上字第6838號判決意旨參照）。又按在紙上或物品上
    之文字、符號、圖畫、照像，依習慣或特約，足以為表示其
    用意之證明者，關於本章及本章以外各罪，以文書論。錄音
    、錄影或電磁紀錄，藉機器或電腦之處理所顯示之聲音、影
    像或符號，足以為表示其用意之證明者，亦同，刑法第220
    條定有明文。查，被告3人以原持有○○混凝土公司所製作之
    過磅單為底本，變更上面記載資料之方式重新列印後製作不
    實之過磅單，應屬變造私文書之行為；而行車軌跡、過磅紀
    錄表，本係○○國際企業社業務上之文書。是以，被告3人不
    實製作之系爭4輛運送車輛過磅單、行車軌跡、過磅紀錄表
    後，再就「南區採購案」、「安南及安平區採購案」分別以
    106年9月13日運企106總字第398號函、106年9月18日運企10
    6總字第412號函向臺南市漁港及近海管理所請求辦理勞務採
    購契約之驗收，以便請款時，檢附上開不實、變造之資料，
    嗣遭臺南市漁港及近海管理所察覺請款資料有異後，而未予
    以付款，顯已足生損害於臺南市漁港及近海管理所對合約請
    款審核之正確性。
  ㈣綜上所述，綜上所述，本案事證明確，被告3人上開行使變造
    私文書犯行，均堪認定，應予依法論科。　
二、論罪部分：
　㈠被告3人行為後，刑法第215條雖於108年12月25日經修正公布
    ，108年12月27日施行，而比較修正前、後之規定，上開法
    條條文之構成要件及刑度均無變動，修正後規定之罰金刑部
    分，係將罰金數額修正提高30倍，與修正前規定之罰金刑部
    分經適用刑法施行法第1條之1第2項本文規定調整倍數後之
    罰金數額，核屬一致，則修正後規定既僅針對原須經調整倍
    數之罰金數額予以明文，與修正前規定罰金刑之輕重相同，
    而無涉科刑規範之變更，即不生新舊法比較之問題，應依一
    般法律適用原則，適用裁判時法即修正後規定，合先敘明。
　㈡核被告3人所為，均係犯刑法第210條、第215條、第216條行
    使變造私文書及業務登載不實罪。起訴書雖認被告3人此部
    分係犯刑法第216條、第210條之行使偽造私文書罪，惟就此
    部分起訴事實係記載變造（不實過磅單係經過變造而得）而
    非偽造犯行，此部分起訴法條顯屬誤載，應逕予更正。
  ㈢被告3人就事實欄三㈠所載犯行，與原審同案被告陳○明間，及
    就事實欄三㈡所載犯行，與原審同案被告陳○明、吳○芮間，
    互有犯意聯絡、行為分擔，應論以共同正犯。被告3人就「
    南區採購案」、「安南及安平區採購案」分別多次變造過磅
    單之變造私文書行為，及製作不實過磅紀錄表、行車軌跡等
    業務上文書行為，係目的同一、時間密接之行為，應均論以
    一行為。其等為變造私文書、業務上登載不實文書等行為後
    ，復持以行使，其變造私文書、業務上登載不實文書之低度
    行為應為行使之高度行為所吸收，均不另論罪。被告3人於1
    06年9月13日、同年月18日分別以一行為同時觸犯刑法第210
    條、第215條、第216條行使變造私文書及業務登載不實罪，
    均為想像競合犯，應從一重論以共同行使變造私文書罪。被
    告3人於106年9月13日、同年月18日二次犯行，犯意各別、
    行為不同，應予分論併罰。核被告所為，係犯刑法第216條
    、第210條之行使變造私文書罪。
三、撤銷部分原判決之理由及量刑：　
  ㈠原審以被告3人犯刑法第210條、第215條、第216條、第220條
    第2項行使變造私文書，第339條之4第1項第2款、第2項之三
    人以上共同犯詐欺取財罪，事證明確，予以論罪科刑，固非
    無見。惟查：被告3人之行為，並不構成三人以上共同犯詐
    欺取財罪（詳後述「不另為無罪諭知」部分），原判決以被
    告3人構成三人以上共同犯詐欺取財罪，即有未合。被告李
    春峰、李哲全上訴否認犯罪，就行使變造私文書部分，雖無
    理由，然就三人以上共同犯詐欺取財罪，則有理由；另被告
    魏文欣雖坦承犯行，僅就量刑上訴。惟原判決既有前揭可議
    之處，自屬無可維持，而應由本院撤銷改判。
  ㈡爰以行為人之責任為基礎，審酌被告3人明知上開2勞務採購
    契約，係以過磅單、運送車輛之行車軌跡作為請款之重要參
    考資料，若資料不實，即無法使臺南市漁港及近海管理所得
    以核實計算清理廢棄物重量而準確付款，詎其等竟變造過磅
    單、偽造運送車輛之行車軌跡、過磅紀錄表後，持之向臺南
    市漁港及近海管理所請款，實屬不該。又被告李春峰、李哲
    全始終否認犯行，犯後態度不佳，而被告魏文欣則坦認犯行
    之犯後態度；惟其等除本案外，均無其他刑事犯罪紀錄，此
    有其等臺灣高等法院被告前案紀錄表存卷可參（見原審卷一
    第9、13、17頁），素行尚佳，並考量○○國際企業社確實有
    清理「南區採購案」、「安南及安平區採購案」廢棄蚵架之
    行為，及被告李春峰於原審自述大學畢業之智識程度與經營
    旅行社、與配偶同住、子女均已成年之生活狀況；被告李哲
    全於原審自述碩士畢業之智識程度、目前經營公司為業、與
    魏文欣、2名未成年子女同住之生活狀況；被告魏文欣於原
    審自述大學畢業之智識程度、與李哲全、2名未成年子女同
    住之生活狀況（見原審卷二第190頁），暨被告3人在○○國際
    企業社所分別擔任之職務情形、其等對本案之影響力等一切
    情狀，分別量處如主文第2項至第4項所示之刑，並諭知易科
    罰金之折算標準。再審酌被告所犯上開行使變造私文書等罪
    之犯罪類型、動機、手段及目的均相同，責任非難重複性高
    ，暨所侵害者為社會法益，造成之損害程度等節，整體評價
    被告3人應受矯治之程度，並兼衡責罰相當與刑罰經濟之原
    則，分別定其應執行刑如主文第2項至第4項所示，並諭知如
    易科罰金之折算標準。
參、不另為無罪諭知部分：　
一、公訴意旨另以：被告3人前揭事實犯行，亦係基於意圖為自
    己不法之所有，共同基於詐欺取財犯意聯絡而為之，因認被
    告3人所為，另涉犯刑法第339條之4第1項第2款、第2項之三
    人以上共同犯詐欺取財未遂罪嫌。
二、按惟刑法詐欺罪之成立，以意圖為自己或第三人不法所有，
    以詐術使人將本人或第三人之物交付為要件。則被告3人是
    否構成三人以上共同犯詐欺取財未遂罪，尚須以被告3人是
    否意圖為自己不法之所有為前提。
三、經查：
　㈠訊據被告李春峰、李哲全堅決否認有三人以上共同犯詐欺取
    財未遂犯行，並辯稱：○○國際企業社實際辦理系爭採購案之
    清理作業並非僅至106年9月3日為止，而係應招標機關之請
    求尚於同年月6至9日持續清理合計35趟次，此有該段期間之
    清運車輛ETC通行交易明細在卷可佐，亦有招標機關106年11
    月29日諭請○○國際企業社送交9月份之驗收資料函文（見原
    審卷一第464頁）在卷可稽，是○○國際企業社實際清理行為
    所得請領之契約價金遠逾起訴書所載之請款金額6,970,385
    元及系爭採購案之預算上限750萬元，從而，○○國際企業社
    客觀上清運行為所得依約請領之價金既逾請款金額，難認被
    告3人主觀上有不法所有之意圖等語。
  ㈡經查：
　⒈○○國際企業社因與臺南市漁港及近海管理所前揭2案一般勞務
    採購開口契約給付價金爭議，對臺南市漁港及近海管理所提
    起民事給付價金之訴，並據原審法院107年度重訴字第17號
    民事判決確定在案，前揭民事判決既引用相關卷證，說明認
    定之理由，且部分事實並經臺南市漁港及近海管理所所不爭
    執，自可於本件參考採認。
　⒉依上開民事判決認定及本件相關卷證，○○國際企業社因與臺
    南市漁港及近海管理所締約後，臺南市漁港及近海管理所於
    106年7月18日，以派工指示單指示○○國際企業社清除安南區
    、安平區及南區市轄海岸特定地點之蚵架廢棄物，並表明預
    計完成清運之工期為106年8月31日，嗣○○國際企業社以連日
    大雨及颱風為由，請求臺南市漁港及近海管理所就安南及安
    平區蚵架清理工作部分展延原定工期，經臺南市漁港及近海
    管理所同意將預定完工日期展延至106年9月5日等情，臺南
    市漁港及近海管理所並於106年9月6日函知臺南市漁港及近
    海管理所，表示安南及安平區蚵架清理工作已於106年9月4
    日竣工完成，請臺南市漁港及近海管理所派員驗收，有派工
    指示單、兩造往來函文在卷可參（見偵四卷第499至509、51
    0至511頁）；嗣○○國際企業社與臺南市漁港及近海管理所於
    106年9月4日至南區海岸指定清除地點、於106年9月6日至安
    南區、安平區海岸指定清除地點會同勘查，就南區海岸部分
    之勘查結論為：「經現場勘查，本區域已完成蚵架廢棄物清
    除，並完成地面整理回復現場環境，准予驗收」；就安平區
    、安南區海岸部分之勘查結論則為：「現場勘查本區域蚵架
    廢棄物並未完成清除，惟本案累計清理費用已達契約金額上
    限，契約終止，後續將請南市區漁會接續處理。現場廠商已
    清理蚵架區域，完成地面整理回復現場環境，准予驗收」，
    有派工清理完成勘查紀錄及照片附卷可憑（見偵四卷第512
    至520頁）。依上開勘查紀錄之記載，○○國際企業社就「南
    區採購案」部分，已於106年9月4日已將南區海岸蚵架廢棄
    物清除完畢；就「安南及安平區採購案」部分，因○○國際企
    業社於函文中表示已於106年9月4日完成清理工作，○○國際
    企業社與臺南市漁港及近海管理所復於106年9月6日勘查時
    ，因本案累計清理費用已達契約金額上限，而達成「契約終
    止，由南市區漁會接續處理」之合意。故依前揭說明，○○國
    際企業社就「南區採購案」及「安南及安平區採購案」之海
    岸廢棄蚵架清運工作，既已實際施作，並通過臺南市漁港及
    近海管理所驗收，則被告3人是否具有詐欺取財之犯意，顯
    有疑義。
　⒊又○○國際企業社確有實際進行清運廢棄蚵架清理作業，惟因
    未過磅及於載運車輛上裝設GPS設備，以致無法計算所清除
    之蚵架廢棄物重量，○○國際企業社與臺南市漁港及近海管理
    所為解決此一問題，乃另行簽立系爭議定書，用以處理原告
    依安南及安平區蚵架清理契約、南區蚵架清理契約此二契約
    所清理之蚵架廢棄物重量無法計算之問題。而依系爭議定書
    ：「經雙方同意議定變更契約條款（第五條第一項第2款及
    第十二條第二項）如下：第五條、契約價金之給付條件……原
    依第2款採分期付款，變更為第4款採驗收後付款。4.驗收後
    付款：由廠商提出海岸現場運送車輛照片及各車輛載運蚵架
    動線趟次證明資料，經機關驗收人員針對各運送車輛載運蚵
    架（已（應為「以」之誤載）不突出車斗為原則）3車次載
    重，算出各車輛平均載重噸數，核算總蚵架載重噸數，再以
    契約所定單價計價。而○○國際企業社於履約過程中：
　　⑴以00-000號車輛載運蚵架廢棄物36趟次、00-000號車輛載運32趟次、00-000號車輛載運24趟次各節，為臺南市漁港及近海管理所於上開民事事件中所不爭執，且為上開民事判決所採認，是以○○國際企業社依此計算重量請領金額部分，應難認有何施用詐術可言。
　　⑵另以00-000號車輛於106年8月28日、29日、30日、106年9月5日載運之各1趟次（共4趟次）；以00-000號車輛於106年8月30日載運之1趟次，雖經臺南市漁港及近海管理所於上開民事事件中爭執應予剔除，但經原審法院民事庭認定亦屬可信，應予列計，即認定以00-000號車輛進行清運之趟次應為37趟次（不爭執之36次＋1次）、00-000號車輛為32趟次、00-000號車輛為28趟次（不爭執之24次＋4次）。故以上00-000號車輛於106年8月28日、29日、30日、106年9月5日載運之4趟次；以00-000號於106年8月30日載運之1趟次，○○國際企業社依此計算重量請領金額部分，亦難認有何施用詐術可言。
　　⑶又上開民事判決依系爭議定書為補充解釋後，依系爭議定書之約定，上開00-000號、00-000號、00-000號車輛之載重量應分別為15,225公斤【（13,500＋16,950）÷2＝15,225】、8,750公斤【（5,990＋11,510）÷2＝8,750】、8,975公斤【（6,040＋11,910）÷2＝8,975】。依此計算○○國際企業社所清除之蚵架廢棄物總重應為1,094.625公噸（00-000號車輛總載重：15,225公斤×37趟次＝563,325公斤、00-000號車輛總載重：8,750公斤×32趟次＝280,000公斤、00-000號車輛總載重：8,975公斤×28趟次＝251,300公斤，合計為1,094,625公斤即1,094.625公噸）。再依本件二勞務採購契約之約定，其中「安南及安平區採購案」之清理費用為每噸5,375元（金額上限為400萬元）；「安南及安平區採購案」之清理費用為每噸5,970元（金
      額上限為350萬元）計算，運通國際企業社可請求之價金應為6,126,400元【1,094.625×（5,375＋5,970÷2)＝6,126,400】，與其請求之金額6,970,385元已相當接近，尚難據此推認被告3人於請款之初即有施用詐術或不法所有之意圖。
    ⑷此外，○○國際企業社為履行前揭2案一般勞務採購開口契約，另有指派車牌號碼000-000號車輛負責運送蚵架廢棄物（實際運送期間為106年8月21日起至106年9月3日止），依上開車輛ETC紀錄（見原判決附表一），該段時間共有載運7趟次，該部分亦未列入計算。另被告李春峰主張○○國際企業社實際辦理系爭採購案之清理作業並非僅至106年9月3日為止，而係應招標機關之請求尚於同年月6至9日持續清理合計35趟次，就上情經本院向○○交通股份有限公司（下稱○○公司）函查結果，經該公司回覆：「車號『00-000』營業曳引車於106年9月6日至9日受○○國際企業社委託清運海岸蚵架廢棄物係由『甲○○』駕駛車輛。107.9/3-9/9共7 天，一天一車1萬1仟總共7萬7仟元整，未支付本公司。」等語，此有○○交通股份有限公司111年4月22日函在卷可證（見本院卷二第99頁）；另證人甲○○於本院審理中亦證稱：其於106年9月5日到106年9月11日期間有開00-000車輛去載運海岸廢棄蚵架，是陳○明透過丁○○跟其叫車；他們是租天的，一天8小時，至少4趟，要看路程等語（見本院卷二第188至202頁），足見被告李春峰辯稱○○公司確有於106年9月6日至9日受○○國際企業社委任清運廢棄蚵架之情，尚非無據。此部分○○國際企業社之請款雖未經臺南市漁港及近海管理所及上開民事判決所認可，但是否因○○國際企業社主觀上認知有確實清除即可請款而提出請款，亦難據此推認被告3人於請款之初即有施用詐術或不法所有之意圖。
　㈢綜上所述，被告3人前述行為，主觀上是否具有詐欺取財之不
    法所有意圖，既有疑義，尚難逕認其等另構成三人以上詐欺
    取財未遂罪。此外，復查無其他積極證據足證被告3人確有
    公訴意旨所指此部分之犯行，揆諸首揭說明，原應諭知被告
    3人此部分無罪之判決，惟因檢察官認被告3人此部分犯行與
    上開經論罪部分有想像競合犯之裁判上一罪關係，爰不另為
    無罪之諭知。
據上論斷，應依刑事訴訟法第369條第1項前段、第364條、第299
條第1項前段，判決如主文。
本案經臺灣臺南地方檢察署檢察官陳鋕銘提起公訴，臺灣高等檢
察署臺南檢察分署檢察官李宛凌到庭執行職務。
中　　華　　民　　國　　111 　年　　8 　　月　　10　　日
                  刑事第四庭    審判長法  官  郭玫利
                                      法  官  林臻嫺
　　　　　　　　　　　　　　　　　　　法  官  曾子珍
以上正本證明與原本無異。
如不服本判決應於收受送達後20日內向本院提出上訴書狀，其未
敘述上訴理由者，並得於提起上訴後20日內向本院補提理由書（
均須按他造當事人之人數附繕本）「切勿逕送上級法院」。
　　　　　　　　　　　　　　　　　　　書記官  李淑惠
中　　華　　民　　國　　111 　年　　8 　　月　　10　　日
附錄本案論罪科刑法條：
中華民國刑法第210條
偽造、變造私文書，足以生損害於公眾或他人者，處5年以下有
期徒刑。
中華民國刑法第215條
從事業務之人，明知為不實之事項，而登載於其業務上作成之文
書，足以生損害於公眾或他人者，處3年以下有期徒刑、拘役或1
萬5千元以下罰金。
中華民國刑法第216條
行使第210條至第215條之文書者，依偽造、變造文書或登載不實
事項或使登載不實事項之規定處斷。
中華民國刑法第220條：
在紙上或物品上之文字、符號、圖畫、照像，依習慣或特約，足
以為表示其用意之證明者，關於本章及本章以外各罪，以文書論
。
錄音、錄影或電磁紀錄，藉機器或電腦之處理所顯示之聲音、影
像或符號，足以為表示其用意之證明者，亦同。

本案卷證目錄： 1、法務部調查局臺南市調查處南市機法二字第10866549600號卷【市調卷】 2、臺灣臺南地方檢察署107年度他字第3987號偵查卷宗【偵一卷】 3、臺灣臺南地方檢察署108年度偵字第4715號偵查卷宗【偵二卷】 4、臺灣臺南地方檢察署108年度偵字第12999號偵查卷宗（1-1卷）【偵三卷】 5、臺灣臺南地方檢察署108年度偵字第12999號偵查卷宗（1-2卷）【偵四卷】 6、臺灣臺南地方檢察署108年度偵字第12999號偵查卷宗【偵五卷】 7、106年度臺南市南區海岸蚵架廢棄物清理工作（開口契約）一般勞務採購開口契約【甲契約（一）】 8、107年度臺南市南區海岸蚵架清理工作（開口契約）一般勞務採購開口契約【甲契約（二）】 9、106年度臺南市安南及安平區海岸蚵架廢棄物清理工作（開口契約）一般勞務採購開口契約【乙契約（一）】 10、107年度臺南市安南及安平區海岸蚵架清理工作（開口契約）一般勞務採購開口契約【乙契約（二）】 11、臺南市政府農業局106年度臺南市安南及安平區海岸蚵架廢棄物清理工作施工成果報告書【施工成果報告書】 12、車號000-0000軌跡列表【000-0000行車軌跡】 13、車號00-000之行車軌跡列表【00-000行車軌跡】 14、車號00-000之行車軌跡列表【00-000行車軌跡】 15、車號00-000之行車軌跡列表【00-000行車軌跡】 16、臺灣臺南地方法院109年度訴第216號卷2宗【原審卷一、二】 17、臺灣高等法院臺南分院110年度上訴字第1119號卷2宗【本院卷一、二】